【裁判字號】    97,易,1062
【裁判日期】    971226
【裁判案由】    竊盜
【裁判全文】
臺灣屏東地方法院刑事判決              97年度易字第1062號
公  訴  人  臺灣屏東地方法院檢察署檢察官
被      告  甲○○
                      1號
上列被告因竊盜案件，經檢察官提起公訴（97年度偵字第6680號
），被告於準備程序期日就被訴事實為有罪之陳述，本院合議庭
裁定由受命法官獨任進行簡式審判程序，判決如下：
    主  文
甲○○無故侵入他人附連圍繞之土地，處有期徒刑貳月，如易科
罰金，以新臺幣壹仟元折算壹日；又攜帶兇器竊盜，未遂，處有
期徒刑伍月，如易科罰金，以新臺幣壹仟元折算壹日。應執行有
期徒刑陸月，如易科罰金，以新臺幣壹仟元折算壹日。
    事  實
一、甲○○於民國97年9 月30日下午2 時許，騎乘車號PL8-110
    號機車，行經李國慶位在屏東縣新園鄉○○村○○路34號設
    有低矮圍牆之住宅，竟基於無故侵入住宅及意圖為自己不法
    所有之犯意，將機車停放在路邊後，未經同意亦無正當理由
    即從該處圍牆之大門步行侵入李國慶上開住宅附連圍繞之庭
    院土地內，並在李國慶之住宅外，持其於該處附近就地拾取
    非其所有，客觀上足以傷害人之生命、身體而可供兇器使用
    之鐵製鉗子1 支，拆卸李國慶住處浴室鋁窗之螺絲，欲竊取
    鋁窗變賣現金，嗣其將螺絲拆卸完畢，但尚未將上開鋁窗取
    下之際，即為李國慶當場發現加以制止而未得逞。警方據報
    後到場處理，並扣得前述鐵製鉗子1 支，而悉上情。
二、案經李國慶訴由屏東縣政府警察局東港分局報請臺灣屏東地
    方法院檢察署檢察官偵查起訴。
    理  由
一、按除被告所犯為死刑、無期徒刑、最輕本刑為3 年以上有期
    徒刑之罪或高等法院管轄第一審案件者外，於法院行準備程
    序進行中，被告先就被訴事實為有罪之陳述時，審判長得告
    知被告簡式審判程序之旨，並聽取當事人、代理人、辯護人
    及輔佐人之意見後，裁定進行簡式審判程序，刑事訴訟法第
    273 條之1 第1 項定有明文，本件被告所為係犯死刑、無期
    徒刑、最輕本刑為3 年以上有期徒刑以外之罪，其於準備程
    序中就被訴事實為有罪之陳述，經法官告知簡式審判程序之
    旨，並聽取公訴人、被告之意見後，本院合議庭乃裁定由受
    命法官獨任進行簡式審判程序，合先敘明。又簡式審判程序
    之證據調查，不受刑事訴訟法第159 條第1 項、第161 條之
    2 、第161 條之3 、第163 條之1 及第164 條至第170 條規
    定之限制，刑事訴訟法第273 條之2 亦定有明文，故本件審
    理依該規定，亦排除嚴格證據調查，併予敘明。
二、上揭事實，迭據被告於警詢、偵訊及本院審理時均坦承不諱
    （見警卷第4 頁至第7 頁，偵卷第6 頁，本院卷第32頁反面
    ），與證人即告訴人李國慶於警詢中之證述互核相符（見警
    卷第8 頁至第10頁），並有鐵製鉗子1 支扣案可稽。此外，
    復有屏東縣警察局東港分局扣押筆錄1 份（見警卷第11頁至
    第13頁）、扣押物品目錄表1 紙（見警卷第14頁）、本院公
    務電話紀錄1 紙（見本院卷第13頁、第24頁）及現場照片14
    張（見警卷第18頁至第19頁，本院卷第15頁至第19頁）在卷
    可稽。是被告上開自白核與事實相符，堪以採信。本件事證
    明確，被告犯行洵堪認定，自應依法論科。
三、按刑法第306 條係緣於保障家宅平和安穩，為貫徹人民居住
    自由，而對無故侵入者明定其處罰，所保護之法益乃個人居
    住場所得不受無權者侵入或滯留其內擅為干擾。又所謂附連
    圍繞之土地，則係指附連或圍繞他人住宅或建築物之土地，
    該附連圍繞之土地本質上即有保護居家安全作用之故。本件
    被告為遂行竊盜犯行，擅闖告訴人住處附連圍繞之庭院，自
    屬無故侵入他人附連圍繞之土地無訛。次查，扣案之鐵製鉗
    子既為鐵製品，質地堅硬，若持之以行兇，足以致人死傷，
    客觀上足資為兇器使用；又按刑法第321 條第1 項第3 款所
    謂之「攜帶兇器」，祇須於行竊時攜帶具有危險性之兇器為
    已足，該兇器不必原屬行竊者本人所有，亦不以自他處攜至
    行竊處所為必要，縱在行竊場所隨手拾取應用，其有使人受
    傷害之危險既無二致，自仍應屬上述「攜帶兇器」之範疇。
    復按竊盜罪既遂或未遂，係以物之原持有支配關係之破壞，
    與新持有支配關係之建立與否為判斷之依據，即他人之物尚
    未置入行竊者之實力支配下，則為未遂，否則即為既遂。本
    件被告意圖為自己不法之所有，為竊取告訴人住處鋁窗，而
    而著手拆卸該鋁窗之螺絲，然尚未將鋁窗取下之際即為告訴
    人發現，而報警處理，則被告就該鋁窗自尚未建立新持有支
    配關係，其犯行仍處未遂階段。本件被告無故侵入告訴人住
    宅外附連圍繞之庭院土地，並隨地拾取可供兇器使用之鐵製
    鉗子1 支欲竊取告訴人之鋁窗，嗣因告訴人即時發現致未得
    逞，核其所為，係犯刑法第306 條第1 項無故侵入他人附連
    圍繞之土地罪，及同法第321 條第2 項、第1 項第3 款之攜
    帶兇器竊盜未遂罪。被告所為上開2 犯行，犯意各別，行為
    互殊，應予分論併罰。另就被告攜帶兇器竊盜未遂部分，依
    刑法第25條第2 項規定，按既遂犯之刑度減輕其刑。爰審酌
    被告身體健全卻不思正當努力工作營生，隨意竊取他人物品
    ，欠缺對他人財產權之尊重，且為遂行其竊盜犯行，復侵害
    被害人居住安寧，實不宜寬貸，惟念及其犯後尚知坦承犯行
    ，頗有悔意，且告訴人即時發現，並未造成更大損失等一切
    情狀，依公訴人之請分別量處如主文所示之刑，另均諭知易
    科罰金之折算標準，並定其應執行之刑及易科罰金之折算標
    準，以資懲儆。又扣案之鐵製鉗子1 支，雖為供被告本件攜
    帶兇器竊盜犯行所用之物，然經被告否認為其所有，卷內亦
    乏其他證據足資證明上開扣案物確係被告所有，爰不予宣告
    沒收。末就檢察官起訴書雖敘及被告係侵入告訴人李國慶之
    住宅，惟被告於本院審理時陳稱其並無進入告訴人住家裡面
    ，係在告訴人房子外面欲將鋁窗拔下來等語甚明；復參諸告
    訴人李國慶於警詢中所陳其係在住處窗外發現被告正在行竊
    等語甚明，顯見被告確無進入告訴人之住處灼然，公訴意旨
    容有誤會，惟被告既已無故侵入告訴人住處附連圍繞之土地
    ，自無礙於本罪之成立，附此敘明。
據上論斷，應依刑事訴訟法第273 條之1 第1 項、第299 條第1
項前段，刑法第306 條第1 項、第321 條第2 項、第1 項第3 款
、第25條第2 項、第41條第1 項前段、第51條第5 款，刑法施行
法第1 條之1 ，判決如主文。
本案經檢察官李侑姿到庭執行職務
中    華    民    國    97    年    12    月    26    日
                  刑事第五庭    法  官  程士傑
以上正本證明與原本無異。
如不服本判決應於收受判決後10日內向本院提出上訴書狀，並應
敘述具體理由；其未敘述上訴理由者，應於上訴期間屆滿後20日
內向本院補提理由書（均須按他造當事人之人數附繕本）「切勿
逕送上級法院」。
中    華    民    國    97    年    12    月    26    日
                                書記官  孫秀桃
附錄論罪科刑法條：
刑法第306條第1項
無故侵入他人住宅、建築物或附連圍繞之土地或船艦者，處 1 年
以下有期徒刑、拘役或 3 百元以下罰金。
中華民國刑法第321條
犯竊盜罪而有左列情形之一者，處6 月以上、5 年以下有期徒刑
：
三、攜帶兇器而犯之者。
前項之未遂犯罰之。


司法院資訊處製作；財團法人民間司法改革基金會備份。
